臺灣板橋地方法院刑事判決　　　　　　　96年度訴字第1215號
公　訴　人　臺灣板橋地方法院檢察署檢察官
被　　　告　甲○○
　　　　　　　　　　（現在臺灣臺北監獄臺北分監執行中）
上列被告因違反毒品危害防制條例案件，經檢察官提起公訴（96
年度毒偵字第2303號），本院依簡式審判程序審理後，判決如下
：
    主    文
甲○○施用第一級毒品，累犯，處有期徒刑柒月。扣案殘渣袋伍
個及針筒貳支，均沒收之。
    事    實
一、甲○○前因施用毒品案件，經本院以87年度毒聲字第2654號
    裁定送觀察、勒戒後，認有繼續施用毒品傾向，經本院以87
    年度毒聲字第3123號裁定令入戒治處所施以強制戒治，戒治
    期間再經本院以88年度毒聲字第5108號裁定停止戒治處分，
    於民國88年10月13日釋放出臺灣嘉義戒治所並付保護管束，
    停止強制戒治部分因於88年11月9 日期滿未經撤銷而視為執
    行完畢，並於88年12月21日經臺灣板橋地方法院檢察署檢察
    官以88年度戒毒偵字第240 號為不起訴處分，其復於強制戒
    治執行完畢釋放後5 年內之91年1 月起至同年12月2 日22時
    許止，再因連續施用第一級毒品案件，經本院以92年度訴字
    第662 號判決判處有期徒刑6 月確定，而甫於93年7 月8 日
    縮刑期滿執行完畢。
二、詎甲○○仍不知悔改，另基於施用第一級毒品之犯意，於95
    年11月8 日22時許，在其臺北縣土城市○○路○ 段39之3 號
    7 樓居住處房間內，將第一級毒品海洛因（下簡稱海洛因）
    加水放置在針筒內，以注射之方式，施用海洛因1 次，嗣於
    95年11月9 日16時許，在上址為警持本院搜索票查獲，並扣
    得其所有之殘渣袋5 個（袋內是否仍有毒品成分不明）及針
    筒2 支。
三、案經臺北縣政府警察局三峽分局移請臺灣板橋地方法院檢察
    署檢察官偵查後提起公訴。
    理    由
一、本案被告甲○○所犯係死刑、無期徒刑、最輕本刑為3 年以
    上有期徒刑以外之罪，其於準備程序中就被訴事實為有罪之
    陳述，經本院告知簡式審判程序之旨，並聽取公訴人、被告
    之意見後，經合議庭裁定進行簡式審判程序審理，合先敘明
    。
二、上揭犯罪事實，業據被告甲○○於警詢、檢察官訊問及本院
    審理時均坦承不諱，並有殘渣袋5 個及針筒2 支扣案可稽，
    而其於95年11月9 日為警查獲經採集尿液送台灣檢驗科技股
    份有限公司囑託鑑定結果，確呈鴉片類陽性反應，有該公司
    95年11月29日濫用藥物尿液檢驗報告1 份在卷可稽，均足以
    佐證被告自白與事實相符，堪以採信。再被告前因施用毒品
    案件，經本院以87年度毒聲字第2654號裁定送觀察、勒戒後
    ，認有繼續施用毒品傾向，經本院以87年度毒聲字第3123號
    裁定令入戒治處所施以強制戒治，戒治期間再經本院以88年
    度毒聲字第5108號裁定停止戒治處分，於88年10月13日釋放
    出臺灣嘉義戒治所並付保護管束，停止強制戒治部分因於88
    年11月9 日期滿未經撤銷而視為執行完畢，並於88年12月21
    日經臺灣板橋地方法院檢察署檢察官以88年度戒毒偵字第24
    0 號為不起訴處分，其復於強制戒治執行完畢釋放後5 年內
    之91年1 月起至同年12月2 日22時許止，再因連續施用第一
    級毒品案件，經本院以92年度訴字第662 號判決判處有期徒
    刑6 月確定，有前開判決書及臺灣高等法院被告前案紀錄表
    各1 份附卷可稽，足徵被告係於強制戒治執行完畢釋放後5
    年內復因施用毒品案件經法院判處徒刑後，再為本案施用第
    一級毒品之事證明確，已非毒品危害防制條例第20、23條所
    定之「初犯」或「5 年後再犯」情形（最高法院95年度第7
    次刑事庭會議紀錄參照），自應依法論科。
三、核被告甲○○所為，係犯毒品危害防制條例第10條第1 項之
    施用第一級毒品罪。被告施用海洛因前後持有海洛因之行為
    ，係其施用毒品犯行之當然結果，不另論罪。又被告前因連
    續施用第一級毒品案件，經本院以92年度訴字第662 號判決
    判處有期徒刑6 月確定，而甫於93年7 月8 日縮刑期滿執行
    完畢，有前開臺灣高等法院被告前案紀錄表在卷足徵，其於
    有期徒刑執行完畢5 年內故意犯本案有期徒刑以上之罪，依
    刑法第47條第1 項規定成立累犯，應加重其刑。爰審酌被告
    前已有因施用毒品經法院判處刑罰之前科紀錄，竟仍不思尋
    求正當之身心發展，再次施用足以導致精神障礙、性格異常
    ，甚至造成生命危險之海洛因，戕害一己之身心健康，對社
    會治安可能之危害程度非微，惟其於犯後尚知坦認犯行等一
    切情狀，量處如主文所示之刑，以示懲儆。扣案之殘渣袋5
    個（各該殘渣袋內是否仍含有海洛因成分，依卷內證據所示
    尚屬不明，故爰不諭知沒收銷燬，附此敘明），均係用於包
    裹海洛因毒品，防止其裸露、潮濕，便於攜帶施用，與扣案
    針筒2 支，均為被告所有，供或預供其施用海洛因所用之物
    ，業據被告供明無誤，均併依刑法第38條第1 項第2 款規定
    ，宣告沒收之。
據上論斷，應依刑事訴訟法第273 條之1 第1 項、第299 條第1
項前段，毒品危害防制條例第10條第1 項，刑法第11條前段、第
47條第1 項、第38條第1 項第2 款，判決如主文。
本案經檢察官王家春到庭執行職務。
中　　華　　民　　國　　96　　年　　6 　　月　　11　　日
                  刑事第二庭  審判長法　官  李 麗 玲
                                    法  官  黎 錦 福
                                    法  官  張 兆 光
上列正本證明與原本無異。
如不服本判決，應於判決送達後10日內向本院提出上訴狀 (應附
繕本)，上訴於臺灣高等法院。
                                    書記官  曹 秋 冬
中　　華　　民　　國　　96　　年　　6 　　月　　11　　日
附錄本案論罪科刑法條：
毒品危害防制條例第10條第1項
施用第一級毒品者，處6 月以上5 年以下有期徒刑。
